# 同一控制下企业合并中原商誉的处理问题，求陈老师指点

提问人：xuezhi340123 时间：2016-03-13 13:31:14
材料 1 ：同一控制下企业合并处理原则：合并方在合并中确认取得的被合并方的资产 负债仅限于被合并方账面上原已确认的资产和负债，合并中不产生新的资产。但被合并方在企业合并前账面上原已确认的商誉应作为合并中取得的资产确认。 Q1：这里的商誉是指被合并方在最终控制方购买日合并财务报表上确认的商誉吗？ 材料 2 ：甲公司为A公司和B公司的母公司，B公司为甲公司非同一控制下控股合并形成的子公司，控制B公司80%的股权，且在购买日合并报表中确认了商誉 100 万。 Q2:现A公司从甲公司出取得B公司的80%股权，形成同一控制下的企业合并。长期股权投资初始确认金额为：合并日被合并方相对于最终控制方合并报表所有者权益的份额。被合并方在最终控制方合并财务报表上的所有者权益是否包含商誉 100 万？ Q3:如果包含，A公司在合并日合并财务报表上是不是要确认的商誉？确认的商誉是不是就是材料 1 中所述的“但被合并方在企业合并前账面上原已确认的商誉应作为合并中取得的资产确认”的商誉？ Q4:如果A公司从甲公司出取得B公司的60%股权，那么A公司是否在合并日合并财务报表上只确认100*(60%/80%)的商誉？ Q5：如果不包含甲公司原购买日确认的 100 万商誉该怎么处理？

回答人：chenyiwei
1 、是。 2 、是。 3 、是。 4 、A的合并报表层面应确认100*(60%/80%)的商誉。其余商誉对应于母公司仍然保留的股权，仍体现在母公司报表中。